臺灣臺中地方法院刑事判決
111年度易字第1724號
公  訴  人  臺灣臺中地方檢察署檢察官
被      告  王春堂



上列被告因竊盜案件，經檢察官提起公訴（111年度偵字第30591
號），被告於本院準備程序中就被訴事實為有罪之陳述，經本院
合議庭裁定由受命法官獨任進行簡式審判程序，判決如下：
    主    文
王春堂犯攜帶兇器竊盜罪，累犯，處有期徒刑捌月。未扣案之犯
罪所得新臺幣貳佰元沒收，於全部或一部不能沒收或不宜執行沒
收時，追徵其價額。 
    犯罪事實
一、王春堂為自己不法所有，基於竊盜之犯意，於民國109年3月
    24日18時53分許，駕駛車號000-0000號之自用小客車至位於
    雲林縣古坑鄉永光村雲199線六斗坑土地公廟內，持客觀上
    足供兇器使用之鐵撬1支（未扣案），破壞該土地公廟內小
    香油錢箱鎖頭後，竊得現金新臺幣(下同)200元得手後，駕
    駛前開自小客車逃離而去。嗣前揭土地公廟主任委員韓秋森
    發覺遭竊報警，經警循線查悉上情。
二、案經韓秋森訴由雲林縣警察局斗南分局報告臺灣雲林地方檢
    察署陳請臺灣高等檢察署檢察長核轉臺灣臺中地方檢察署檢
    察官偵查起訴。
    理    由
一、本件被告王春堂所犯係死刑、無期徒刑、最輕本刑為三年以
    上有期徒刑以外之罪，其於準備程序中就被訴事實為有罪之
    陳述，經告知簡式審判程序之旨，並聽取公訴人及被告之意
    見後，本院合議庭認為適宜裁定由受命法官獨任進行簡式審
    判程序。又簡式審判程序之證據調查，依刑事訴訟法第273
    條之2之規定，不受同法第159條第1項、第161條之2、第161
    條之3、第163條之1及第164條至第170條規定之限制，先予
    敘明。
二、上揭犯罪事實，業據被告於警詢、偵訊、本院準備程序及審
    理時坦承不諱（見偵2831號卷第15至17、117頁、本院卷第6
    8、77頁），核與證人即告訴人韓秋森、證人韓承崴於警詢
    時證述情節相符（見偵2831號卷第9至11、21至25頁），復
    有土地公廟監視器翻拍照片、車輛詳細資料報表附卷可稽（
    見偵2831號卷第29至43、45頁），足認被告上開任意性自白
    與事實相符，可以採信。綜上，本案事證明確，被告犯行堪
    以認定，應予依法論科。
三、論罪科刑： 
(一)按刑法第321條第1項第3款之攜帶兇器竊盜罪，係以行為人
    攜帶兇器竊盜為其加重條件，此所謂兇器，其種類並無限制
    ，凡客觀上足對人之生命、身體、安全構成威脅，具有危險
    性之兇器均屬之，且祇須行竊時攜帶此種具有危險性之兇器
    為已足，並不以攜帶之初有行兇之意圖為必要（最高法院79
    年台上字第5253號刑事判決意旨參照）。經查，被告為本案
    竊盜犯行時所持鐵橇1支，為質地堅硬之金屬材質，並可供
    撬開香油錢箱使用，若持以行兇，客觀上足對人之生命、身
    體、安全構成危險性，自屬兇器無訛。
(二)核被告所為，係犯刑法第321 條第1 項第3款之攜帶兇器竊
    盜罪。被告前因違反毒品危害防制條例案件，經臺灣南投地
    方法院以104年度審易字第186號判決判處有期徒刑5月確定
    ；因竊盜案件，經同院以105年度審訴字第187號判決判處有
    期徒刑3月確定；因違反毒品危害防制條例案件，經同院以1
    04年度審易字第267號判決判處有期徒刑6月，經臺灣高等法
    院臺中分院以105年度上易字第65號判決上訴駁回確定；因
    違反毒品危害防制條例案件，經臺灣南投地方法院以104年
    度審易字第308號判決判處有期徒刑6月，經臺灣高等法院臺
    中分院以105年度上易字第411號判決上訴駁回確定，上開各
    案經臺灣南投地方法院以105年度聲字第530號裁定定應執行
    有期徒刑1年3月確定（下稱A案）；又因違反毒品危害防制
    條例案件，經臺灣南投地方法院以105年度審易字第385 號
    判決判處有期徒刑5月確定；因違反槍砲彈藥刀械管制條例
    案件，經臺灣南投地方法院以105年度訴字第140號判決判處
    有期徒刑2年、罰金3萬元，提起上訴後，經臺灣高等法院臺
    中分院以106年度上訴字第201號判決駁回上訴，再提起上訴
    ，經最高法院以106年度台上字第1918號判決駁回上訴確定
    ，嗣上開各案經臺灣高等法院臺中分院以106年度聲字第126
    1號裁定定應執行刑為有期徒刑2年3月確定，（下稱B案），
    上開A、B案接續執行，於107年3月9日縮短刑期假釋出監，
    並交付保護管束，於108年8月10日保護管束期滿未經撤銷，
    視為執行完畢，有其前案紀錄表可稽，其受有期徒刑之執行
    完畢後5 年內，故意再犯本件有期徒刑以上之罪，為累犯。
    本院審酌被告於前案執行完畢後，本應戒慎警惕，竟仍犯本
    件相同罪質之罪，可見其未因前案執行完畢而生警惕，對於
    刑罰之反應力、自制力及守法意識顯然薄弱，且被告適用刑
    法第47條累犯加重之規定並無罪刑不相當之情形，爰參酌司
    法院大法官釋字第775號解釋之意旨，依刑法第47條第1項之
    規定加重其刑。
(三)爰審酌被告前有多次竊盜前科(累犯部分不予重複評價)，素
    行不佳，不思循正當途徑獲致所得，竟又竊取他人財物，守
    法觀念淡薄，顯然缺乏對他人財產權之尊重，自無足取，並
    考量其犯後坦承犯行，惟未與告訴人達成和解賠償損害之犯
    後態度，及竊得財物之價值及犯罪之動機、目的、所生危害
    ，並衡酌其自述之教育程度、家庭生活經濟狀況（見本院卷
    第77頁）等一切情狀，量處如主文所示之刑，以資懲儆。 
    　　
四、沒收部分：
    按犯罪所得，屬於犯罪行為人者，沒收之。但有特別規定者
    ，依其規定；前2 項之沒收，於全部或一部不能沒收或不宜
    執行沒收時，追徵其價額。刑法第38條之1第1項、第3項分
    別定有明文。查被告所竊得之現金200元，為被告之犯罪所
    得，且未扣案，揆諸前揭規定，應予宣告沒收，於全部或一
    部不能沒收或不宜執行沒收時，追徵其價額。至被告供為本
    案犯行所用之鐵橇1支，既未扣案，且被告陳稱業已丟棄(見
    本院卷第68頁)，若宣告沒收或追徵，恐徒增執行之勞費，
    且為日常生活可取得之物，未必有助於預防犯罪，實欠缺刑
    法上之重要性，爰不予宣告沒收或追徵，附予敘明。
據上論斷，應依刑事訴訟法第273條之1第1項、第299條第1項前
段，刑法第321條第1項第3款、第47條第1項、第38條之1第1項前
段、第3項，刑法施行法第1條之1第1項，判決如主文。 
中　　華　　民　　國　　111 　年　　9 　　月　　27　　日
                  刑事第七庭  法  官  林忠澤
以上正本證明與原本無異。                               
如不服本判決應於收受判決後20日內向本院提出上訴書狀，並應
敘述具體理由；其未敘述上訴理由者，應於上訴期間屆滿後20日
內向本院補提理由書（均須按他造當事人之人數附繕本）「切勿
逕送上級法院」。  
告訴人或被害人如不服判決，應備理由具狀向檢察官請求上訴，
上訴期間之計算，以檢察官收受判決正本之日起算。   
                              書記官  許采婕 
中　　華　　民　　國　　111 　年　　9 　　月　　27　　日
附錄論罪科刑法條全文：　　　　　　　　　
中華民國刑法第321條
犯前條第一項、第二項之罪而有下列情形之一者，處六月以上五
年以下有期徒刑，得併科五十萬元以下罰金：
一、侵入住宅或有人居住之建築物、船艦或隱匿其內而犯之
二、毀越門窗、牆垣或其他安全設備而犯之。
三、攜帶兇器而犯之。
四、結夥三人以上而犯之。
五、乘火災、水災或其他災害之際而犯之。
六、在車站、港埠、航空站或其他供水、陸、空公眾運輸之舟、
    車、航空機內而犯之。　　
前項之未遂犯罰之。